Inventaris van het archief van het Ministerie van Justitie: Beleidsarchief Immigratie- en Naturalisatiedienst (IND), 1956-1985
Nationaal Archief, Den Haag
- Toelating van vreemdelingen 1945-, 023
  - Het ontwikkelen van beleid ten aanzien van het toezicht op vreemdelingen. 1945-, 79
    - Zigeuners., 1956-1986; 866-3427; AJZ 809/E-347
      - Contacten met verschillende zigeunerbelangenorganisaties, 1980-1983, 1995; AJZ 809/E-347-34
      - Controle Benelux-buitengrenzen, 1978, 2023; AJZ 809/E-347-42d
      - Correspondentie. 1956-1986, 1940-2133
        - 1956-1980, 1940; AJZ 809/E-347-18, 19
        - 1964-1980, 2133; AJZ 809/E-347
        - 1981-1982, 1941; AJZ 809/E-347-20
        - 1981-1986, 2063; AJZ 809/E-347
        - 1981-1986, 2070; AJZ 809/E-347
      - Familie Hopic, 1971-1980, 1860; AJZ 809/E-347-1, 2, 3
      - Familie Romanov, 1977-1981, 1865; AJZ 809/E-347-4, 5
      - Financiële consequenties, 1977-1981, 2000; AJZ 809/E-347-36
      - Fouilleren van zigeuners, 1980-1982, 2003; AJZ 809/E-347-38
      - Grensbewaking, 1974-1981, 2024; AJZ 809/E-347-42e
      - Groepen uit Canada, Mexico en de USA, 1974-1979, 1978; AJZ 809/E-347-32
      - Inbewaringstelling, 1976, 2035; AJZ 809/E-347-41e
      - Inlichtingen zigeunerfamilie Tursunovic, 1984, 2067; AJZ 809/E-347
      - Instructies aan hoofd plaatselijke politie en grensbewaking en inschakeling marechaussee, 1977-1981, 1967; AJZ 809/E-347-25
      - Interdepartementale Commissie Zigeunerproblematiek, 1978-1979, 1973; AJZ 809/E-347-27
      - Kamervragen, 1970-1985, 1948; AJZ 809/E-347-21, 22
      - Ministerraadsbesluiten, 1976-1980, 1949; AJZ 809/E-347-23
      - Nota Commissie Recreatie en Maatschappelijk Werk over nomaden., 2009; AJZ 809/E-347-40b
      - Nota Woonwagenbeleid, 1975-1978, 2010; AJZ 809/E-347-40c
      - Onderwijs, 1978-1979, 2004; AJZ 809/E-347-39a
      - Opvang van zigeuners, 1973-1982, 2042; AJZ 809/E-347-43
      - Overleg Rijk, vier grote gemeenten en de Vereniging van Nederlandse Gemeenten, 1977-1981, 1972; AJZ 809/E-347-26
      - Overleg in Tweede Kamer, 1977-1981, 1975; AJZ 809/E-347-29
      - Persreacties, 1959-1981, 2119; AJZ 809/E-347
      - Projectgroepbijeenkomsten, 1977, 1974; AJZ 809/E-347-28
      - Reacties van particulieren over het beleid, 1970-1983, 2046; AJZ 809/E-347-44, 45, 46
      - Registratie, 1977-1979, 1963; AJZ 809/E-347-24
      - Situaties in andere landen, 1972-1982, 1998; AJZ 809/E-347-35
      - Transito van door Zweden geweigerden, 1969, 2013; AJZ 809/E-347-41c
      - Uitzetting en doorgeleiding, 1974-1981, 2011; AJZ 809/E-347-41a
      - Vaste Commissie van Justitie en de Vaste Commissie voor Cultuur, Recreatie en Maatschappelijk Werk, 1973-1978, 1976; AJZ 809/E-347-30, 31
      - Verblijf in Amsterdam, 1971-1981, 1926; AJZ 809/E-347-11, 12
      - Verblijf in diverse gemeenten. 1972-1984, 1870-1925
        - 1972-1982, 1925; AJZ 809/E-347-9, 10
        - 1977-1984, 1870; AJZ 809/E347-7, 8
      - Verwijdering Poolse illegalen, 1979-1984, 2012; AJZ 809/E-347-41b
      - Visaverlening, 1973, 2017; AJZ 809/E-347-42b
      - Vonnissen in kort geding, 1977-1981, 2002; AJZ 809/E-347-37
      - Werkgroep zigeunergemeenten, 1978-1980, 1928; AJZ 809/E-347-13
      - Woonwagenbeleid. 1964-1976, 866-867
        - 1964-1974, 866; AJZ 2125/E-1150
        - 1974-1976, 867; AJZ 2125/E-1150
      - Woonwagenwet, 1972-1976, 2008; AJZ 809/E-347-40a
      - Zigeunerhuwelijken, 1980, 2006; AJZ 809/E-347-39c
      - Zigeunerpaspoorten, 1973-1982, 2019; AJZ 809/E-347-42c
      - Zoeken van geschikte terreinen, 1976-1981, 1985; AJZ 809/E-347-33
    - Jeugdappel voor Ontwapening, georganiseerd door het Algemeen Nederlands Jeugd Verbond., 1957; 566; AJZ 561/C-126
    - Ouderdomspensioen aan niet-Nederlandse personen uit Indonesië., 1957-1963; 303; AJZ 987/E-428
    - Deelnemers aan Waarheidzomerfeesten., 1957-1964; 225-568
      - Feest 1957, 1957, 568; AJZ 565/C-127
      - Feest 1959, 1959, 225; AJZ 372/C-440
      - Feest 1960, 1960, 226; AJZ 1578/C-498
      - Feest 1961, 1961, 227; AJZ 1740/C-537
      - Feest 1962, 1962, 228; AJZ 1863/C-557
      - Feest 1963, 1963, 251; AJZ 2027/C-580
      - Feest 1964, 1964, 319; AJZ 2161/C-599
    - Westelijk Nieuw-Guinea (West-Irian)., 1957-1967; 267-1017
      - Dienst voor Economische en Technische Aangelegenheden-werkers, 1962, 274; AJZ 557/E-234
      - Instructie aan doorlaatposten over reispapieren, 1962, 272; AJZ 557/E-234
      - Kamerstukken, 1962-1963, 271; AJZ 557/E-234
      - Kamervragen, 1962-1963, 270; AJZ 557/E-234
      - Toegoenezen, 1962-1965, 268; AJZ 557/E-234
      - Toelating en verzorging van oud-Nederlanders en niet-Nederlanders, 1957-1966, 285; AJZ 557/E-234
      - Verblijfsregeling gewezen Nederlandse onderdanen niet-Nederlanders afkomstig uit Westelijk Nieuw-Guinea, 1962-1967, 1017; AJZ 2281/E-1269
      - Verzoek van evacués uit West-Irian om terug te mogen keren, 1963, 267; AJZ 378/C-79-77
    - Deelname feestelijke bijeenkomst van pro-Warschau georiënteerde Polen te Heerlenheide., 1958; 161; AJZ 912/C-262
    - Bezoek Russische toeristengezelschappen aan Nederland., 1958-1961; 175; AJZ 964/C-291
    - Bezoek van Oost-Europese journalisten gedurende NAVO-conferentie., 1964; 284; AJZ 2101/C-593
    - Politieke activiteiten door vreemdelingen., 1957-1986; 141-3176; AJZ 2786/E-1701
      - ABC-NAVO-protestmars en kamervragen, 1968, 153; AJZ 2786/E1701-7
      - Actiegroep "Zuid-Afrika", 1968, 360; AJZ 2786/1701-4
      - Activiteiten van hier ter lande verblijvende Spanjaarden en kamervragen over Lino Calle Garcia, 1968-1977, 1255; AJZ 2786/E-1701-29
      - Algemene Nederlandse Vredesactie, 1960, 2837; AJZ 1605/C-508
      - Anti-Franco-organisatie van Spaanse arbeidskrachten in Nederland, 1971-1973, 1269; AJZ 2786/E-1701-44
      - Anti-Griekse demonstraties, 1968-1972, 307; AJZ 2786/E-1701-8
      - Anti-NAVO-campagne, 1969-1974, 1257; AJZ 2786/E-1701-30
      - Bezoek leider van de Italiaanse neo-fascisten Giorgio Almirante, 1971, 1271; AJZ 2786/E-1701-46
      - Bijeenkomst Katholieke Arbeidende Jongeren, 1971, 1267; AJZ 2786/E-1701-41
      - Bijeenkomst ministers en burgemeesters van gemeentes waar universiteiten en hogescholen zijn gevestigd, 1968-1974, 1250; AJZ 2786/1701-18
      - Bijeenkomst te Groningen georganiseerd door de Studenten Vakbeweging, 1968-1969, 1247; AJZ 2786/E-1701-14
      - Bijeenkomst universiteit Amsterdam, 1968, 1249; AJZ 2786/E-1701-17
      - Bijeenkomst van Nederlandse en Duitse oud-SS'ers, 1961-1962, 183; AJZ 1745/C-539
      - Bijeenkomsten in het gebouw "Felix Meritis" te Amsterdam, 1968, 570; AJZ 2786/E-1701-11
      - Bond van Polen in Nederland, 1958-1959, 237; AJZ 1146/C-374
      - Brazilliaanse spreekster Annina Alcantare de Carvalho, 1971, 1265; AJZ 2786/E-1701-39
      - Communistische activiteiten onder Spaanse arbeidskrachten, 1964, 288; AJZ 2093/C-591
      - Congres "Student Power" te Amsterdam, 1968, 334; AJZ 2786/E-1701-6
      - Congres "Voor Vrede en Vrijheid in Rusland", 1957-1966, 395; AJZ 481/C-110
      - Congres Centrum van Propaganda voor Eenheid en Klassestrijd in de Vakbeweging, 1961, 176; AJZ 1668/C-522
      - Congres Interparlementaire Unie, 1968-1970, 362; AJZ 2786/E-1701-3
      - Correspondentie, 1968-1980, 1227; AJZ 2786/E-1701-1, 453/C-103
      - Deelname Stichting Activering Geestelijke Weerbaarheid aan anti-communistische wereldcongres, 1958, 173; AJZ 970/C-295
      - Deelname aan het congres van de Eenheidsvakcentrale (EVC), 1957-1960, 141; AJZ 1434/C-464, 1045/C-340, 1467/C-475, 530/C-116
      - Demonstraties en meetings Algemene Nederlands Jeugdverbond, 1968-1970, 988; AJZ 2786/E1701-10
      - Dreigende Palestijnse acties, 1967-1978, 323; AJZ 2648/C-632, 3784/C-755
      - Dreigende terreur vanuit Libië, 1985-1986, 3176; AJZ 6261/E-4510
      - Europamars voor ontwapening, 1960-1961, 1123; AJZ 1636/H-55
      - Europese congres Anarchistische Jongeren, 1968, 1248; AJZ 2786/E-1701-15
      - Griekse zeelieden aangesloten bij communistische zeeliedenorganisatie OENO, 1956-1958, 221; AJZ 1054/C-342
      - Leider van de Joodse Defensie Liga Meir Kahane en kamervragen, 1972-1976, 1272; AJZ 2786/E-1701-47
      - Manifestatie Europese Beweging, 1969, 1258; AJZ 2786/E1701-31
      - Ongewenste politieke activiteiten van vreemdelingen, 1971-1980, 1908; AJZ 5445/C-1035
      - Oprichting PLO-informatiekantoor in Nederland, 1977-1979, 1388; AJZ 4553/C-892
      - Politieke activiteiten van Algerijnen in Europa, 1960, 622; AJZ 1500/E-717
      - Politieke activiteiten van Indonesische studenten, 1965-1970, 1020; AJZ 2283/E-1271
      - SS-mars in Breda voor vrijlating Kotulla, 1973, 1274; AJZ 2786/E-1701-50
      - Spaanse vreemdelingen, 1965, 995; AJZ 2199/E-1204
      - Spreekbeurt van M.H.L. Deneckere voor de Socialistische Jeugd Nederland, 1960, 2874; AJZ 1634/C-513
      - Studentenleider Rudi Dutschke en kamervragen, 1968-1978, 1228; AJZ 2786/E-1701-2
      - Studentenoppositie "Europa", 1968, 313; AJZ 2786/E1701-13
      - Studentenvereniging Politeia, 1958-1962, 211; AJZ 1170/C-384, 1387/444, 1319/246, 1270/415, 1510/481, 1650/517
      - Toelating in Nederland van Duitse militairen behorende tot het Duitse "Fernmelde-Batallion 71", 1961-1962, 590; AJZ 1751/E-891
      - Turks-Patriottisch Eenheidsfront, 1971-1973, 1270; AJZ 2786/E-1701-45
      - Vietcong-tentoonstellingen, 1970-1972, 1259; AJZ 2786/E-1701-32
      - Vietnambetoging door studenten van het "Institute for Social Studies", 1970, 1260; AJZ 2786/E-1701-33
      - Vietnamdemonstratie, 1968-1972, 1273; AJZ 2786/E-1701-5, 2786/E-1701-48
      - Voordracht door de Joegoslavische Politicus Milan Djilas Rijksuniversiteit te Leiden, 1969, 1252; AJZ 2786/E-1701-20
      - Wereld Voedsel Congres, 1969-1970, 1261; AJZ 2786/E-1701-34
      - Werkcongres Zuidelijk Afrika te Wageningen, 1971, 1268; AJZ 2786/E-1701-42
      - Younis Abdul Rahman, 1971, 1266; AJZ 2786/E-1701-40
      - Zuid-Vietnamese Bevrijdingsfront, 1966-1968, 298; AJZ 2371/C-618
    - Toezicht op buitenlandse arbeidskrachten., 1957-1986; 132-3102
      - Arbeidsconflict met Turkse werknemers bij NV Ter Horst te Rijssen, 1971, 1498; AJZ 3547/E-2336
      - Bescherming Arabische werknemers in ons land tegen extremistische landgenoten, 1970-1971, 1601; AJZ 3437/E-2242
      - Buitenlandse arbeidskrachten onder buitengewone omstandigheden, 1973, 1636; AJZ 3995/E-2967
      - Buitenlandse arbeidskrachten, die een WAO-uitkering krijgen, 1973-1986, 1744; AJZ 3843/E-2449
      - Controle op illegale tewerkstelling van buitenlandse arbeidskrachten, 1971, 1500; AJZ 3663/E-2322
      - De positie van buitenlandse arbeidskrachten in oorlogstijd, 1957-1958, 554; AJZ 549/C-122
      - Gedrag Turkse arbeidskrachten, 1964-1970, 1015; AJZ 2178/E-1188
      - Gedragslijn bij onder andere stakingen waarbij buitenlandse werknemers zijn betrokken, 1970-1973, 1558; AJZ 3410/E-2224
      - Huisvesting buitenlandse werknemers, 1964-1965, 1019; AJZ 2177/E-1187
      - Moeilijkheden tussen bevolking te Kerkrade en aldaar tewerkgestelde Hongaarse mijnwerkers, 1957, 132; AJZ 711/E-295
      - Ongeregeldheden tussen Nederlanders en buitenlandse arbeiders in oude stadswijken, 1970-1980, 1474; AJZ 3652/E-2313
      - Overzichten over het verloop van buitenlandse mijnarbeiders, 1957, 166; AJZ 762/E-322
      - Plaatsing arbeiders door Stichting Studentenwerkbureau Brabant te Eindhoven, 1970, 1537; AJZ 3294/E-2132
      - Positie van Arabische werknemers in Nederland, 1984, 3102; AJZ 6007/E-4365
      - Problematiek buitenlandse arbeidskrachten in de mijnstreek, 1970-1972, 1593; AJZ 3423/E-2234
      - Problemen ontstaan bij Joegoslavische arbeiders, 1969-1970, 1341; AJZ 2985/E-1868
      - Spaanse arbeidskrachten, 1963-1970, 406; AJZ 3242/C-674
      - Staking Spaanse arbeidskrachten, 1963, 849; AJZ 1941/E-1018
      - Staking van Zuid-Slaven bij de Controlls Maatschappij te Nijmegen, 1970-1971, 1566; AJZ 3397/E-2214
      - Statistische opgaven over buitenlandse arbeidskrachten in Nederland en omringende landen, 1965-1966, 1055; AJZ 2309/E-1290
      - Totstandkoming rapport "Jonge Turken en Marokkanen op de Nederlandse arbeidsmarkt", 1984-1985, 3051; AJZ 5995/E-4359
      - Wijziging van bepaling bijdrage kostgeldvergoeding van buitenlandse arbeidskrachten, 1964, 823; AJZ 2096/E-1129
    - Deelname Comité International d'Auschwitz te Amsterdam., 1958; 154; AJZ 929/C264
    - Deelname Internationale Vrouwendag., 1958; 151; AJZ 919/C-265
    - Overtreding vreemdeling weigering verlening paspoort., 1958; 725; AJZ 1275/E-592
    - Verslag besloten bijeenkomst "Hulp aan invalide oud-Oostfrontstrijders" (HINAG) te Amsterdam., 1958; 147; AJZ 865/C-245
    - Lezingen over vreemdelingentoezicht voor ambtenaren belast met de uitvoering., 1958-1963; 163; AJZ 752/B-21, 922/E-408
    - Bijeenkomsten Communistische Partij Nederland., 1958-1964; 174-261
      - 19e congres, 1958-1959, 261; AJZ 1183/C-388
      - 20e congres, 1960-1961, 174; AJZ 1670/C-524
      - Nieuwjaarsbijeenkomst, 1961, 177; AJZ 1648/C-516
      - 21e congres, 1964, 247; AJZ 2072/C-586
    - Turkse gezinnen in Tilburg, alsmede kamervragen., 1958-1966; 1071; AJZ 2364/E-1334
    - Surinamers en Antillianen., 1958-1970; 393; AJZ 928/E-412
    - Dienstplicht in het land van herkomst., 1980-1987; 2808; AJZ 5218/E-3870
    - Intensivering van de grensbewaking en het vreemdelingentoezicht., 1959-1976; 431; AJZ 1355/E-650
    - Ontslag van buitenlandse arbeidskrachten en werkzoekenden., 1959-1987; 454-3099
      - Geworven Italiaanse en Oostenrijkse arbeidskrachten, 1959, 631; AJZ 1242/E-572
      - Marokkanen, 1964-1966, 977; AJZ 2151/E-1167
      - Rechtspositie van buitenlandse werknemers bij ontslag, 1971-1973, 1484; AJZ 3324/E-2156-IB
      - Repatriëring van buitenlandse arbeidskrachten na ontslag hier te lande, 1961-1964, 792; AJZ 1928/E-1008
      - Werkloze buitenlandse arbeidskrachten, map 1, 1964-1983, 454; AJZ 2453/E-1511, 3324/E-2106
      - Werkloze buitenlandse arbeidskrachten, map 2, 1976-1987, 1888; AJZ 1763/E-900
      - Zeelieden bij Nedlloyd, 1983-1987, 3099; AJZ 5999/E-4360
    - Richtlijnen ten aanzien van inlichtingen van criminele antecedenten., 1960-1981; 628; AJZ 1541/E-743
    - Sekten., 1960-1997; 1468-3228; AJZ 3566/E-2247
      - Bahaïsme, 1960-1987, 2703; AJZ 5091/E-3760
      - Hare Krishna, 1971-1978, 2202; AJZ 3566/E-2247
      - Healthy Happy Holy Organisation, 1974-1975, 2206; AJZ 3566/E-2447
      - Kerk van Jezus Christus van de Heiligen der Laatste Dagen, 1979-1983, 2086; AJZ 2473/E-1527
      - Kerk van Satan, 1979-1980, 2714; AJZ 5110/E-3771
      - Scientology-beweging, 1970-1983, 1468; AJZ 3543/E-2333
      - Soefi-beweging, 1974-1983, 2203; AJZ 3566/E-2247
      - Stichting Berea Foundation, 1984, 3228; AJZ 5969/E-4345
      - Stichting Children of God, 1975-1978, 2204; AJZ 3566/E-2247
      - Stichting Jeugd met een Opdracht, 1976-1986, 2201; AJZ 3566/E-2247
      - Stichting Jezus kinderen, 1983, 3117; AJZ 5921/E-4310
      - The Bible Speaks in Holland, 1979-1983, 2677; AJZ 5064/E-3743
      - Toelating sektenleden, 1983, 2278; AJZ 3849/E-2455
      - Toelating van buitenlandse leden van nieuwe religieuze bewegingen, 1981-1985, 3020; AJZ 5813/E-4248
      - Verenigingskerk Nederland, 1979-1997, 2637; AJZ 4987/E-3680
    - Amerika-Europa Mars., 1961; 572; AJZ 1725/E-874
    - Censuur brieven gevangenen vreemdelingen., 1961; 669; AJZ 1765/E-902
    - Protestmeeting tegen gebruik van de atoombom., 1961; 603; AJZ 1758/E-898
    - Spreken in het openbaar door vreemdelingen., 1961; 191; AJZ 1731/C-534, 1724/C-531
    - Kongolezen., 1961-1962; 677; AJZ 1774/E-908
    - Onderzoek naar de situatie van intellectuele vluchtelingen., 1961-1962; 1144; AJZ 1685/E-838
    - Toezicht op in Nederlands Nieuw-Guinea vertoevende vreemdelingen., 1962; 234; AJZ 1817/C-550
    - Vergadering van de Pacifistisch-Socialistische Partij., 1962; 217; AJZ 1885/C-563
    - Comité 1962 voor de Vrede., 1962-1964; 263; AJZ 1890/C-564, 2082/E-1120
    - Vreemdelingen die voor Frankrijk een bedreiging vormen., 1962-1964; 222; AJZ 1872/C-560
    - Surinamers., 1962-1992; 870-3429
      - Aanspraak op AOW-pensioen, 1973-1980, 927; AJZ 4194/E-3104
      - Behandeling op Schiphol, 1975-1980, 918; AJZ 4194/E-3104
      - Bijzondere rechtspleging, 1980-1982, 897; AJZ 5250/C-1006
      - Codeberichten, 1975-1980, 873; AJZ 4194/C-826a
      - Correspondentie. 1975-1984, 879-921
        - 1975-1980, 921; AJZ 4194/E-3104
        - 1975-1984, 879; AJZ 5250/C-1006
      - Diverse overeenkomsten in verband met de onafhankelijkheid van Suriname, 1970-1980, 913; AJZ 4194/E-3104
      - Emigratie naar Nederland, 1975-1980, 874; AJZ 4194/C-826a
      - Emigratie naar Suriname, 1975-1980, 924; AJZ 4194/E-3104
      - Expiratie optierecht Surinaamse nationaliteit, 1980-1988, 888; AJZ 5250/C-1006
      - Halfjaarlijks overleg met Suriname, 1974-1984, 903; AJZ 5250/C-1006
      - Hoffman, Virginia, 1981-1982, 1897; AJZ 5374/C-1025
      - Illegale Surinamers, 1975-1977, 928; AJZ 4194/E-3104
      - Interdepartementale Adviesgroep inzake het Surinamebeleid, 1980-1983, 870; AJZ 4194/C-826a, 5250/C-1006
      - Kamerstukken, 1980-1983, 898; AJZ 5250/C-1006
      - Kamervragen, 1980-1985, 890; AJZ 5250/C-1006, 4194/E-3104
      - Machtiging tot voorlopig verblijf aan Surinamers, 1980-1982, 893; AJZ 5250/C-1006
      - Medische behandeling, 1985-1987, 892; AJZ 5250/C-1006
      - Minderjarige kinderen van Surinaamse nationaliteit, 1977, 2490; AJZ 4480/E-3324
      - Misdaadplegingen, 1982-1984, 887; AJZ 5250/C-1006
      - Naturalisatie van Surinamers, 1982-1983, 886; AJZ 5250/C-1006
      - Notulen Werkgroep Koninkrijkscommissie, 1974, 917; AJZ 4194/E-3104
      - Onderdanen van de republiek Suriname, 1975-1982, 976; AJZ 4194/E-3104
      - Onderzoek Surinaams familierecht, 1983-1986, 882; AJZ 5250/C-1006
      - Opvang in Nederland, 1971-1981, 919; AJZ 4194/E-3104
      - Opvang voor uitgeweken Surinaamse onderdanen, 1982-1983, 906; AJZ 5250/C-1006
      - Overeenkomst met Suriname inzake de binnenkomst en het verblijf van wederzijdse onderdanen, 1980-1982, 901; AJZ 5250/C-1006, 4194/C-826
      - Overleg inzake regulering Surinamers en Antillianen, 1970-1973, 1562; AJZ 3690/E-2345
      - Regularisatie van illegale Surinamers, 1984-1987, 883; AJZ 5250/C-1006
      - Remigratie van Surinamers, 1976-1977, 979; AJZ 4195/E-3105, AJZ 5341/E-3946
      - Schorsing visumafschaffingsovereenkomst, 1975-1983, 878; AJZ 5250/C-1006
      - Situatie in Suriname. 1975-1984, 880-881
        - 1975-1982, 880; AJZ 5250/C-1006, 4194/C-826a
        - 1983-1984, 881; AJZ 5250/C-1006
      - Status Surinaamse onderdanen na 24 november 1980, 1980-1981, 875; AJZ 4194/C-826a
      - Stichting Makmur en Somohardjo, 1984-1986, 891; AJZ 5250/C-1006
      - Studiefinanciering voor Surinaamse studenten, 1980-1984, 907; AJZ 5250/C-1006
      - Surinaamse asielzoekers, 1980-1986, 1736; AJZ 5270/C-1012
      - Surinaamse deportees, 1980-1982, 905; AJZ 5250/C-1006
      - Surinaamse staatsburgers in Nederland toelating-verblijf-vestiging, 1975-1982, 930; AJZ 4194/E-3104
      - Toelating tot de arbeidsmarkt, 1975-1982, 925; AJZ 4194/E-3104
      - Toelatingsvoorschriften in Suriname en op de Nederlandse Antillen voor 1975, 1962-1972, 915; AJZ 4194/E-3104
      - Toepassing van de overeenkomsten over toelating en vestiging, 1975-1992, 929; AJZ 4194/E-3104
      - Toescheidingsovereenkomst inzake nationaliteiten, 1974-1981, 910; AJZ 4194/E-3104
      - Verhouding Suriname en de EEG, 1971-1980, 911; AJZ 4194/E-3104
      - Verslag van een bezoek aan Suriname, 1975, 1747; AJZ 4195/E-3105
      - Vestigingsovereenkomst, 1975-1982, 909; AJZ 4191/E-3104
      - Visaverlening aan Surinamers, 1978-1987, 889; AJZ 5250/C-1006
      - Visumaanvragen Guyanese onderdanen in Suriname, 1981-1982, 1901; AJZ 5378/C-1027
      - Visumplicht Suriname, 1979, 896; AJZ 5250/C-1006, 4370
      - Werkgroep Immigratie vanuit Suriname, 1979-1980, 871; AJZ 4194/C-826a
    - Deelnemers aan het symposium Internationale Instituut voor Atoomenergie., 1963; 932; AJZ 1978/E-1049
    - Demonstratieroute van Britse anti-atoombombetogers., 1963; 255; AJZ 1995/C-576
    - Internationaal Socialistisch Congres te Amsterdam., 1963; 252; AJZ 2017/C-578
    - Omschrijving van categorie vreemdelingen die in aanmerking komen voor een uitkering Werkloosheidsvoorzieningswet., 1963; 799; AJZ 2048/E-1096
    - Onderzoek naar Calistische Spanjaarden in verband met het huwelijk van prinses Irene., 1963-1964; 245; AJZ 2080/C-588
    - Activiteiten van Papoea's in Nederland., 1963-1965; 2908; AJZ 2045/C-583
    - Arabische Studentenfederatie in Nederland., 1964; 860; AJZ 2119/E-1147
    - Demonstratie Ambonezen., 1964; 241; AJZ 2087/C-590
    - Colportage met buitenlandse tijdschriften door vreemdelingen., 1964-1978; 1084; AJZ 2229/E-1229
    - Rijksbijdrageregeling Vreemdelingen., 1964-1986; 1988-1990; AJZ 2168/E-1180
      - 1964-1985, 1988; AJZ 2168/E-1180
      - 1980-1986, 1990; AJZ 2168/E-1180
    - Geconstateerde onregelmatigheden tijdens verblijf hier van Filippijnse onderdanen., 1965; 994; AJZ 2259/E-1252
    - Opmerkingen ten aanzien van perspublicaties met grievende strekking voor de Spaanse overheid., 1965-1966; 305; AJZ 2308/C-612
    - Praagse Christelijke Vredesconferentie., 1965-1971; 1102; AJZ 2341/E-1315
    - Verstrekken van uitkeringen aan vreemdelingen., 1965-1977; 1746; AJZ 4196/E-3106
    - Spreekverbod voor buitenlanders., 1966; 1172; AJZ 2426/E-1387, 2431/E-1392
    - Toepassing van de AOW en AWW ten aanzien van uit Indonesië afkomstige vreemdelingen., 1966-1968; 1160; AJZ 2752/E-1670
    - Marokkanen., 1966-1985; 1202-2425
      - 1966-1970, 1203; AJZ 2680/E-1613, 2380/E-1344
      - 1968-1970, 1202; AJZ 2680/E-1613
      - 1982-1985, 2107; AJZ 2693/E-1623
      - Gebruik van een Certificat d'Hebergement door Marokkanen, 1974-1979, 1717; AJZ 4137/E-3063
      - Marokkanen welke werkzaam (geweest) zijn bij de Marokkaanse Ambassade, 1976, 2425; AJZ 4442/E-3299
      - Vestiging Marokkaans bureau Polisario in Nederland, 1976-1980, 1381; AJZ 4539/C-890
    - Tussenkomst vreemdelingenzaken opsporing alimentatieplichtige vreemdelingen., 1966-1987; 1074; AJZ 2333/E-1306
    - Inlichtingen over joodse vluchtelingen., 1967; 1287; AJZ 1706/E-857
    - Werkgroep Buitenlandse Delinquenten., 1967-1971; 705; AJZ 2849/E-1752
    - Wet Sociale Werkvoorzieningen Niet-Nederlanders., 1967-1986; 1299; AJZ 2796/E-1708
    - Allied Forces Central Europe (AFCENT)., 1967-1987; 1129; AJZ 2493/E-1540
    - Geboortedatumbepaling en wijzigen van de geboortedatum., 1967-1988; 2094; AJZ 2659/E-1593
    - Concurrentie van buitenlandse kuikensexers., 1968-1990; 2113; AJZ 2716/E-1639
    - Aantal gevestigde Grieken., 1969; 2385; AJZ 144/E-71
    - Chinese vereniging in Nederland "OU HAI"., 1969; 243; AJZ 3107/C-661
    - Misbruik van giro-kascheques., 1969-1970; 1296; AJZ 2911/E-1801
    - Inlichtingen aan het Turkse consulaat over verblijfplaatsen van Turken., 1969-1975; 1384; AJZ 3496/E-2290
    - Terroristische activiteiten., 1969-1988; 412-3438; AJZ 3243/C-675
      - Beveiliging luchthaven Schiphol, 1970-1980, 435; AJZ 3274/C-678
      - Correspondentie. 1971-1976, 436-437
        - 1971-1976, 436; AJZ 3274/C-678
        - 1971-1976, 437; AJZ 3274/C-678
      - Maatregelen ter voorkoming van terroristische activiteiten, 1969-1988, 413; AJZ 3243/C-675, 3922/C-774
      - Opgaven van internationale terroristen, 1972, 439; AJZ 3274/C-678
      - Verscherpte grenscontrole, 1969-1973, 412; AJZ 3243/C-675
    - Naamsverandering vreemdelingen., 1970; 1466; AJZ 3336/E-2165
    - Verzoek om opgave Ethiopiërs die hier te lande verblijven voor studie- of andere doeleinden., 1970; 1506; AJZ 3368/E-2191
    - Vreemdelingen die werkzaam zijn in België en tijdelijk gevestigd zijn in Ossendrecht., 1970-1971; 1608; AJZ 3459/E-2259